福建連江地方法院刑事判決　　　　　　　　93年度易字第10號
公　訴　人　福建連江地方法院檢察署檢察官
被　　　告　甲○○　男　23歲.
上列被告因竊盜案件，經檢察官提起公訴（93年度偵字第39號）
，本院判決如下：
    主  文
甲○○連續踰越安全設備，於夜間侵入住宅竊盜，累犯，處有期
徒刑壹年。
　　事  實
一、甲○○前曾因竊盜及違反著作權案件，經台灣基隆地方法院
    分別以89年度少訴字第2 號及89年度基簡字第1030號判決判
    處有期徒刑1年6月及2 月確定，於民國90年10月13日入監執
    行，並於91年12月20日假釋出獄並付保護管束，於92年4月6
    日假釋期滿，詎甲○○仍不知悔改，竟基於意圖為自己不法
    所有之概括犯意，先後於如附表所示之時地，竊取林儀明等
    4 人所有之財物（被害人、犯罪時間、地點、方法及竊取之
    財物均詳如附表所載），甲○○復明知將金融機構之提款卡
    插入自動提款機後，輸入該提款卡之密碼，表示已得到提款
    卡所有人之同意得以提款，而其並未經所有人林儀明之同意
    ，將所竊得林儀明（附表編號1.）所有之郵局提款卡（局號
    ：010138，帳號：043×××），於92年8月10日在連江縣莒
    光鄉英雄館之郵局自動櫃員機，將上揭金融卡插入自動提款
    機，並輸入提款卡正確密碼，使上開自動付款設備之識別系
    統對真正持卡人之識別陷於錯誤，以此不正方法由付款設備
    詐領林儀明之存款新台幣（下同）10,000元，得手後將上述
    現款花用罄盡，經警循線查獲。
二、案經連江縣警察局移送福建連江地方法院檢察署檢察官偵查
    起訴。
　　理  由
壹、程序方面：
    按本件被告甲○○所犯係死刑、無期徒刑、最輕本刑為3 年
    以上有期徒刑以外之罪，其於準備程序就前揭被訴事實為有
    罪之陳述，經受命法官告知簡式審判程序之旨，並聽取其與
    公訴人之意見後，本院認無不得或不宜改依簡式審判程序進
    行之處，爰依刑事訴訟法第273條之1第1 項、第284條之1，
    裁定本件由受命法官獨任進行簡式審判程序，合先敘明。
貳、實體方面：
一、訊據被告甲○○對上開犯行坦認不諱，核與被害人林儀明、
    陳福官、陳壽官、陳瑞國於警訊指述之情節相符，並經證人
    洪立佳、賴金生、曾肇夫於警訊中供證屬實，復有客戶歷史
    交易清單1紙、新華公司台馬輪票務系統乘客資料4紙、照片
    9 幀在卷可稽，堪認被告之自白核與事實相符，自得採為論
    罪之依據。本件事證已臻明確，被告右開犯行洵堪認定。
二、核被告所為，係犯刑法第320條第1 項之普通竊盜罪、第321
    條第1項第1款、第2 款之踰越安全設備、於夜間侵入住宅竊
    盜罪及同法第339條之2第1 項之由自動付款設備取得他人之
    物之詐欺取財罪，被告先後多次加重竊盜犯行及普通竊盜犯
    行，均時間緊接，手法相似，觸犯構成要件相同之罪名，顯
    均係基於概括犯意反覆為之，應依刑法第56條連續犯之規定
    ，從一重論以刑法第321條第1項第1款、第2款之踰越安全設
    備、夜間侵入住宅竊盜罪，並加重其刑。此加重竊盜罪與由
    自動付款設備取得他人之物之詐欺取財罪間，復有方法、結
    果之牽連關係，應依刑法第55條之規定，從較重之加重竊盜
    罪處斷。被告前曾因竊盜及違反著作權案件，經台灣基隆地
    方法院分別以89年度少訴字第2 號及89年度基簡字第1030號
    判決判處有期徒刑1年6月及2 月確定，於90年10月13日入監
    執行，於91年12月20日縮短刑期假釋出監並付保護管束，刑
    期至92年5月6日屆滿，未經撤銷假釋以已執行完畢論等情，
    有台灣高等法院被告全國前案紀錄表、福建連江地方法院檢
    察署刑案資料查註紀錄表各1份在卷可按，其於5年內再犯本
    件有期徒刑以上之罪，為累犯，應依刑法第47條之規定，遞
    予加重。爰審酌被告年輕力壯，僅以一己私慾，而恣意竊取
    他人財物，對於社會治安影響至鉅，及所竊取之財物種類眾
    多，合計價值尚非輕微，造成被害人遭受相當程度之經濟損
    失，對於社會治安危害甚鉅，惟犯後尚知坦承犯行，並已賠
    償部分被害人等一切情狀，量處如主文所示之刑，以示懲儆
    。
據上論斷，應依刑事訴訟法第299條第1項前段、第273條之1，刑
法第321條第1項第1款、第2款、第339條之2第1 項、第56條、第
55 條、第47條，判決如主文。
本案經檢察官賴哲雄到庭執行職務。
中　　華　　民　　國　　94　　年　　6 　　月　　30　　日
                           刑事庭法　官　張淑華
以上正本與原本無異
中　　華　　民　　國　　94　　年　　6 　　月　　30　　日
如不服本判決應於送達後10日內向本院提出上訴狀
   　　                     　　 書記官　黃家宏
附錄論罪科刑法條
中華民國刑法第320條
(普通竊盜罪、竊佔罪)
意圖為自己或第三人不法之所有，而竊取他人之動產者，為竊盜
罪，處五年以下有期徒刑、拘役或五百元以下罰金。
意圖為自己或第三人不法之利益，而竊佔他人之不動產者，依前
項之規定處斷。
前二項之未遂犯罰之。
中華民國刑法第321條
犯竊盜罪而有左列情形之一者，處六月以上、五年以下有期徒刑
：
一  於夜間侵入住宅或有人居住之建築物、船艦或隱匿其內而犯
之者。
二  毀越門扇、牆垣或其他安全設備而犯之者。
三  攜帶兇器而犯之者。
四  結夥三人以上而犯之者。
五  乘火災、水災或其他災害之際而犯之者。
六  在車站或埠頭而犯之者。
前項之未遂犯罰之。
中華民國刑法第339條之2
意圖為自己或第三人不法之所有，以不正方法由自動付款設備取
得他人之物者，處三年以下有期徒刑、拘役或一萬元以下罰金。
以前項方法得財產上不法之利益或使第三人得之者，亦同。
